臺灣高等法院刑事裁定
110年度聲字第4508號
聲  請  人  臺灣高等檢察署檢察官
受  刑  人  陳大業



上列聲請人因受刑人數罪併罰有二裁判以上，聲請定其應執行之
刑（聲請案號：臺灣高等檢察署110年度執聲字第1978號），本
院裁定如下：
    主  文
陳大業因犯如附表所示各罪所處之刑，應執行有期徒刑陸年伍月
。
    理  由
一、聲請意旨略以：受刑人陳大業因違反毒品危害防制條例等數
    罪，先後經判決確定如附表所示，應依刑法第53條、第51條
    第5款規定，定其應執行之刑，爰依刑事訴訟法第477條第1
    項聲請裁定等語。
二、按裁判確定前犯數罪者，併合處罰之；又數罪併罰，有二裁
    判以上者，依刑法第51條之規定，定其應執行之刑，同法第
    50條第1項前段、第53條分別定有明文。次按法律上屬於自
    由裁量之事項，有其外部性界限及內部性界限，並非概無拘
    束。依據法律之具體規定，法院應在其範圍選擇為適當之裁
    判者，為外部性界限；而法院為裁判時，應考量法律之目的
    ，及法律秩序之理念所在者，為內部性界限。法院為裁判時
    ，二者均不得有所踰越。在數罪併罰，有二裁判以上，定其
    應執行之刑時，固屬於法院自由裁量之事項，然仍應受前揭
    外部性界限及內部性界限之拘束（最高法院94年度台非字第
    233號判決意旨參照）。
三、經查：
　㈠受刑人陳大業先後因施用第二級毒品罪、共同運輸第三級毒
    品罪等共2罪，各經臺灣桃園地方法院、最高法院先後判處
    如附表編號2、1所示之刑，均經分別確定在案；其中受刑人
    所犯如附表編號2所示之罪所處之刑為得易科罰金之罪，附
    表編號1所示之罪所處之刑為不得易科罰金之罪，原不得合
    併定應執行刑；然受刑人業已請求檢察官就附表各編號所示
    之罪合併聲請定應執行刑，有受刑人出具「刑事請求定應執
    行刑之刑狀」在卷可稽（見本院卷），合於刑法第50條第2
    項之規定，茲檢察官聲請定應執行之刑，本院審核認聲請為
    正當。
  ㈡本院審酌受刑人如附表各罪所示有期徒刑部分刑度之外部限
    制（總刑期為有期徒刑6年6月），受刑人所犯各罪之犯罪類
    型編號1為共同運輸第三級毒品案件(刑期為有期徒刑6年4月
    )，編號2為施用第二級毒品案件(刑期為有期徒刑2月)，各
    罪行為態樣均為毒品案件，及動機、目的，且參諸受刑人民
    國110年7月29日主張為其有利計而聲請定應執行刑狀(見本
    院卷)，考量各罪之法律目的、受刑人違反各法益之嚴重性
    ，為整體非難評價，及貫徹前揭刑法量刑公平正義理念之內
    部限制等，就附表所示各罪所處之刑定其應執行之刑如主文
    所示。又得易科罰金之罪與不得易科罰金之罪合併定刑，無
    庸為易科罰金宣告。　
據上論斷，應依刑事訴訟法第477條第1項，刑法第53條、第50條
第2項、第51條第5款，裁定如主文。
中　　華　　民　　國　　110 　年　　11　　月　　30　　日
                  刑事第十七庭  審判長法  官  鄭水銓
                                      法  官  姜麗君
                                      法  官  黃雅芬
以上正本證明與原本無異。
如不服本裁定，應於收受送達後五日內向本院提出抗告狀。
                                      書記官  鄭雅云
中　　華　　民　　國　　110 　年　　11　　月　　30　　日